lt-LT: Derinimo tipas: Pasirinktinis; Tiesioginis; Universalus; Kita
nl: Pasvormtype: Aangepast; Direct; Universeel; Andere
ro-RO: Adecvare: Personalizat; Direct; Universal; Altele
zh-TW: 適合類型: 客製化; 直驅; 通用; 其他
ja: 適合タイプ: カスタム; ダイレクト; ユニバーサル; その他
hr-HR: Način primjene: Prilagođeno; Izravno pristajanje; Univerzalno; Ostalo
fi: Sovitetyyppi: Mukautettu; Suora; Yleinen; Muu
sl-SI: Vrsta prileganja: Po meri; Neposredna; Univerzalno; Drugo
nb: Type passform: Tilpasset; Direkte; Universal; Annet
hu: Illeszkedés típusa: Egyéni; Közvetlen; Univerzális; Egyéb
sk-SK: Typ montáže: Na mieru; Priame; Univerzálny; Iné
bg-BG: Тип прилягане: По поръчка; Директен; Универсален; Други
de: Passformtyp: Maßgeschneidert; Direkt; Universell; Sonstiges
fr: Type d’ajustement: Personnalisé; Direct; Universel; Autre
en: Fit type: Custom; Direct; Universal; Other
cs: Typ provedení: Vlastní; Přímý; Univerzální; Jiné
pt-BR: Tipo de ajuste: Personalizada; Direto; Universal; Outro
ru: Совместимость: Пользовательский; Прямой; Универсальный; Другой
it: Tipo di vestibilità: Personalizzato; Diretto; Universale; Altro
el: Τύπος εφαρμογής: Custom; Άμεσο; Καθολικής χρήσης; Άλλο
vi: Loại vừa vặn: Tùy chỉnh; Trực tiếp; Phổ biến; Khác
zh-CN: 拟合类型: 定制; 直接; 通用; 其他
pl: Typ dopasowania: Niestandardowe terminy; Bezpośrednia; Uniwersalny; Inne
ko: 핏 유형: 커스텀; 다이렉트; 범용; 기타
pt-PT: Tipo de ajuste: À medida; Direta; Universal; Outro
tr: Fit Tipi: Özel; Direkt; Her türden mekana uygun; Diğer
es: Tipo de ajuste: Personalizado; Directo; Universal; Otros
da: Pasformstype: Skræddersyet; Direkte; Universal; Andet
sv: Typ av montering: Anpassad; Direkt; Universell; Övrigt
th: ประเภทฟิต: ปรับเข้ารูป; เครื่องเล่นแผ่นเสียงแบบระบบขับตรง; อเนกประสงค์; อื่นๆ